vi: Kiểu lưới tản nhiệt: Dạng thanh (Billet); Tùy chỉnh; Hình kim cương; Dạng khay trứng; Lục giác; Hình tổ ong; Thanh ngang; Lưới; Kiểu OEM; Kiểu địa hình; Đục lỗ; Kiểu Sport/GT; Thanh dọc; Kiểu thân rộng; Khác
el: Στυλ πλέγματος: Billet; Custom; Διαμάντι; Πλέγμα (egg crate); Εξάγωνο; Κυψελωτό; Οριζόντια γρίλια; Πλέγμα; Στυλ OEM; Στυλ Off-road; Διάτρητο; Στυλ Sport/GT; Κάθετη γρίλια; Στυλ Widebody; Άλλο
lt-LT: Grotelių stilius: Strypelių („Billet“); Tinkinta; Deimanto formos; Grotelių formos („Egg crate“); Šešiakampė; Korio formos; Horizontalios juostos; Tinklinė; OEM stilius; Bekelės stilius; Perforuota; Sportinis / GT stilius; Vertikalios juostos; Plataus kėbulo stilius; Kita
pt-PT: Estilo da grelha: Billet; Personalizado; Diamante; Caixa de ovos; Hexagonal; Favo de mel; Barra horizontal; Malha; Estilo OEM; Estilo todo-o-terreno; Perfurado; Estilo desportivo/GT; Barra vertical; Estilo widebody; Outro
ru: Стиль решетки: Реечная; Кастомная; Ромбовидная; Крупная ячейка; Шестигранная; Сотовая; Горизонтальные полосы; Сетчатая; Оригинальный стиль (OEM); Внедорожный стиль; Перфорированная; Спортивный/GT стиль; Вертикальные полосы; Стиль Widebody; Другое
fr: Style de grille: Billette; Personnalisé; Diamant; Alvéolé; Hexagonal; Nid d’abeilles; Barre horizontale; Maillage; Style d’origine; Style tout-terrain; Perforé; Style sport/GT; Barre verticale; Style carrosserie large; Autre
ja: グリルスタイル: ビレット; カスタム; ダイヤモンド; エッグクレート; 六角; ハニカム; 水平バー; メッシュ; OEMスタイル; オフロードスタイル; パンチング; スポーツ/GTスタイル; 垂直バー; ワイドボディスタイル; その他
ro-RO: Stilul grătarului: Billet; Personalizat; Diamant; Cofraj de ouă; Hexagonal; Fagure; Bară orizontală; Plasă; Stil OEM; Stil off-road; Perforat; Stil Sport/GT; Bară verticală; Stil caroserie lată; Altele
sv: Gallerstil: Billet; Anpassad; Diamant; Äggkartong; Sexkantig; Bikakemönster; Horisontell ribba; Nät; OEM-stil; Offroad-stil; Perforerad; Sport/GT-stil; Vertikal ribba; Widebody-stil; Övrigt
hu: Rács stílusa: Billet; Egyedi; Gyémánt; Tojástartó mintás; Hatszögletű; Méhsejtes; Vízszintes rácsos; Hálós; OEM stílusú; Off-road stílusú; Perforált; Sport/GT stílusú; Függőleges rácsos; Widebody stílusú; Egyéb
sl-SI: Stil mreže: Billet; Po meri; Diamantna; Kvadratna mreža; Šestkotna; Satovje; Vodoravna prečka; Mrežasta; Slog OEM; Terenski slog; Perforirana; Slog Sport/GT; Navpična prečka; Slog Widebody; Drugo
es: Estilo de parrilla: Billet; Personalizado; Diamante; Tipo huevera; Hexagonal; Panal; Barra horizontal; Malla; Estilo OEM; Estilo todoterreno; Perforado; Estilo deportivo/GT; Barra vertical; Estilo de carrocería ancha; Otro
th: รูปแบบกระจังหน้า: บิลเล็ต; ปรับแต่ง; ข้าวหลามตัด; ช่องใส่ไข่; หกเหลี่ยม; รังผึ้ง; แถบแนวนอน; ตาข่าย; สไตล์ OEM; สไตล์ออฟโรด; เจาะรู; สไตล์สปอร์ต/GT; แถบแนวตั้ง; สไตล์ไวด์บอดี้; อื่นๆ
cs: Styl mřížky: Billet; Vlastní; Diamantová; Mřížkovaná; Šestihranná; Plástvová; Horizontální žebra; Síťovaná; OEM styl; Off-road styl; Perforovaná; Sport/GT styl; Vertikální žebra; Widebody styl; Ostatní
pt-BR: Estilo da grade: Billet; Personalizado; Diamante; Caixa de ovo; Hexagonal; Colmeia; Barra horizontal; Malha; Estilo OEM; Estilo off-road; Perfurado; Estilo Sport/GT; Barra vertical; Estilo Widebody; Outro
de: Kühlergrillstil: Billet; Custom; Diamant; Egg-Crate; Sechseckig; Wabenmuster; Horizontale Streben; Gitter; OEM-Stil; Offroad-Stil; Perforiert; Sport/GT-Stil; Vertikale Streben; Widebody-Stil; Sonstige
zh-CN: 格栅样式: 条幅式; 定制; 菱形; 蛋格式; 六角形; 蜂窝状; 横条式; 网状; OEM 样式; 越野样式; 打孔式; 运动/GT 样式; 竖条式; 宽体样式; 其他
pl: Styl kratki: Pasy; Niestandardowy; Romb; Kratka; Heksagonalny; Plaster miodu; Poziome pasy; Siatka; Styl OEM; Styl terenowy; Perforowany; Styl Sport/GT; Pionowe pasy; Styl Widebody; Inny
sk-SK: Štýl grilu: Billet; Prispôsobený (custom); Diamantový; Mriežkový (egg crate); Šesťhranný; Plástový; Horizontálne rebrovanie; Sieťovaný; OEM štýl; Off-road štýl; Perforovaný; Štýl Šport/GT; Vertikálne rebrovanie; Štýl Widebody; Iné
fi: Säleikön tyyli: Billet; Mukautettu; Vinoneliö; Kennomainen; Kuusikulmainen; Hunajakenno; Vaakatanko; Verkko; OEM-tyyli; Off-road-tyyli; Rei'itetty; Sport/GT-tyyli; Pystytanko; Widebody-tyyli; Muu
ko: 그릴 스타일: 빌릿; 맞춤형; 다이아몬드; 에그 크레이트; 육각형; 벌집형; 가로 바; 메쉬; OEM 스타일; 오프로드 스타일; 타공형; 스포츠/GT 스타일; 세로 바; 와이드바디 스타일; 기타
bg-BG: Стил на решетката: Тип „Billet“; По поръчка; Диамантена; Тип „кора за яйца“; Шестоъгълна; Пчелна пита; Хоризонтални ленти; Мрежеста; Оригинален стил (OEM); Офроуд стил; Перфорирана; Спортен/GT стил; Вертикални ленти; Стил „Widebody“; Друго
nl: Stijl grille: Billet; Aangepast; Diamant; Eiermotief; Zeshoekig; Honingraat; Horizontale balk; Gaas; OEM-stijl; Offroad-stijl; Geperforeerd; Sport/GT-stijl; Verticale balk; Widebody-stijl; Overig
tr: Izgara tarzı: Billet; Özel; Elmas; Yumurta kasası; Altıgen; Petek; Yatay çubuk; Ağ; OEM stili; Off-road stili; Delikli; Spor/GT stili; Dikey çubuk; Geniş gövde stili; Diğer
hr-HR: Stil rešetke: Billet; Prilagođeno; Dijamant; Egg crate; Šesterokutno; Struktura saća; Vodoravne letvice; Mreža; Stil OEM; Terenski stil (Off-road); Perforirano; Sportski / GT stil; Okomite letvice; Widebody stil; Ostalo
en: Grille style: Billet; Custom; Diamond; Egg crate; Hex; Honeycomb; Horizontal bar; Mesh; OEM style; Off-road style; Perforated; Sport/GT style; Vertical bar; Widebody style; Other
zh-TW: 水箱罩樣式: 鋼坯; 客製化; 鑽石紋; 方格網狀; 六角形; 蜂巢狀; 水平條紋; 網狀; OEM 樣式; 越野樣式; 打孔; 運動/GT 樣式; 垂直條紋; 寬體樣式; 其他
da: Gitterstil: Billet; Specialdesignet; Diamant; Æggebakkestil; Sekskant; Bikube; Vandret stang; Mesh; OEM-stil; Offroad-stil; Perforeret; Sport-/GT-stil; Lodret stang; Widebody-stil; Andet
it: Stile della griglia: Billet; Personalizzato; A diamante; A rete quadrata; Esagonale; A nido d'ape; A barre orizzontali; A rete; Stile OEM; Stile fuoristrada; Perforato; Stile sportivo/GT; A barre verticali; Stile widebody; Altro
nb: Stil for grill: Billet; Spesialtilpasset; Diamant; Eggekartong; Sekskant; Bikube; Horisontal stang; Netting; OEM-stil; Offroad-stil; Perforert; Sport/GT-stil; Vertikal stang; Widebody-stil; Annet